臺灣高等法院刑事判決　　　　　　　　95年度上訴字第4658號
上　訴　人
即　被　告　甲○○
　　　　　　　　　　現於臺灣臺北監獄臺北分監執行中
上列上訴人因搶奪案件，不服臺灣板橋地方法院95年度訴字第
1606號，中華民國95年10月31日第一審判決（起訴案號：臺灣板
橋地方法院檢察署95年度偵字第2228號），提起上訴，本院判決
如下：
    主  文
上訴駁回。
    事  實
一、甲○○與洪啟文（業經原審法院以95年度訴字第399號判決
    確定）因臨時缺錢花用，竟共同意圖為自己不法之所有，基
    於搶奪之犯意聯絡，由洪啟文騎乘甲○○所有已報廢之機車
    ，於民國94年11月20日凌晨0時30分許，在臺北市○○區○
    ○街58號前，趁乙○○不及防備之際，徒手搶奪乙○○所有
    之黑色手提包1個（內有乙○○之身分證、駕照、健保卡、
    提款卡各1張、信用卡4張、行動電話1支、鑰匙2支及現金新
    臺幣1,000元等物），得手後洪啟文即騎乘上開機車離開現
    場，並以行動電話聯絡甲○○後，將該機車停放路邊，坐上
    甲○○所駕駛前來接應掩護之車牌號碼CC-7361號汽車（該
    車係甲○○於94年10月31日向永興汽車出租公司租用）逃逸
    ，所得現金則由二人朋分。嗣有路人騎乘自行車目睹前開情
    形，記下上開汽車車牌號碼後，告知乙○○報警始循線查獲
    。
二、案經乙○○訴由臺北市政府警察局大安分局移請臺灣板橋地
    方法院檢察署檢察官偵查後提起公訴。
    理  由
一、本案以下認定事實所引用之證據，檢察官、被告甲○○均未
    就證據能力表示異議（見原審卷第49、77頁），而各該證據
    依刑事訴訟法規定亦無不具證據能力之情事，故本院認均得
    作為認定被告有罪之依據，合先敘明。
二、上開事實，業經被告甲○○於原審審理時坦承不諱，核與證
    人即共犯洪啟文於警詢、檢察官訊問及原審審理時之證述；
    證人即告訴人乙○○於警詢及原審審理時之證述；證人胡簡
    美雲於警詢及檢察官訊問時之證述皆相符，並有汽車租賃契
    約書暨切結書影本1紙、行動電話通聯紀錄2份、原審法院95
    年度訴字第399號刑事判決書1份在卷可資佐證，足認被告自
    白與事實相符。嗣被告於本院審理時，翻異前詞，矢口否認
    犯罪，辯稱是洪啟文一人行搶，其不知情云云，無非卸責之
    詞，要不足採。本案事證明確，被告聲請傳喚證人洪啟文，
    證明其未搶奪，查該證人於原審已結證由其行搶，被告前來
    接應等情，是無再傳喚作證之必要，被告犯行洵堪認定。
三、核被告所為，係犯刑法第325條第1項之搶奪罪。被告與洪啟
    文就上開犯行，有犯意聯絡及行為分擔，應論以共同正犯。
    原審認被告事證明確，依刑法第325條第1項、第28條 (原審
    誤引修正前)，並審酌被告犯罪動機、手段、犯後於原審審
    理時尚知坦認犯行，及對告訴人所造成之危害等一切情狀，
    量處被告有期徒刑七月，以資懲儆。經核原審認事用法，均
    無不當，量刑亦屬妥適，被告上訴否認犯罪，核無理由，應
    予駁回。
據上論斷，應依刑事訴訟法第368條，判決如主文。
本案經檢察官蔡薰慧到庭執行職務。
中　　華　　民　　國　　96　　年　　1 　　月　　25　　日
　　　　　　　　　刑事第十二庭  審判長法　官  蔡永昌
　　　　　　　　　　　　　　　　　    法　官  施俊堯
　　　　　　　 　 　　　　　　　　　　法　官  張正亞
以上正本證明與原本無異。
如不服本判決，應於收受送達後十日內向本院提出上訴書狀，其
未敘述上訴之理由者並得於提起上訴後十日內向本院補提理由書
（均須按他造當事人之人數附繕本）。
                                      書記官  鄭信昱
中　　華　　民　　國　　96　　年　　1 　　月　　25　　日
附錄：本案論罪科刑法條全文
中華民國刑法第325條第1項
意圖為自己或第三人不法之所有，而搶奪他人之動產者，處 6 月
以上 5 年以下有期徒刑。
因而致人於死者，處無期徒刑或 7 年以上有期徒刑，致重傷者，
處 3 年以上 10 年以下有期徒刑。
第 1 項之未遂犯罰之。
